臺灣高等法院臺中分院刑事判決　　　　　　　　　　　　九十二年度上易字第五號
　　上　訴　人
　　即　被　告　甲○○　男　二.
右上訴人，因被告違反電子遊戲場業管理條例案件，不服臺灣臺中地方法院九十一年
易字第二五九九號，中華民國九十一年十一月六日第一審判決（起訴案號：台灣台中
地方法院檢察署九十一年度偵字第一五０一九號、第一七五九二號）提起上訴，本院
判決如左：
    主      文
上訴駁回。
    事實及理由
一、本案經本院審理結果，認第一審判決以上訴人即被告（下稱被告）甲○○，連續
    違反未依電子遊戲場業管理條例規定辦理營利事業登記，不得經營電子遊戲場業
    之規定，量處有期徒刑四月，並諭知如易科罰金以三百元折算一日，且將扣案之
    電子遊戲機具小瑪莉變異體大舞台二台、代幣二千零九十九枚均宣告沒收，經核
    其認事用法及量刑均無不當，應予維持，並引用第一審判決書記載之事實、證據
    及理由（如附件）。
二、被告提起上訴略稱遊戲機具內之代幣，均係其自行玩樂時而投入，並未對外營業
    ，且警員於九十一年九月四日第二次查獲時，並未經其同意即搜索該店，似有未
    合法云云。惟查，臺中縣警察局豐原分局、臺中市警察局第三分局，先後在兩地
    查獲之機具內，各查獲代幣一千七百枚、三百九十九枚，該兩地之機具各一台且
    均插電中等情節，業據被告於偵審中所是認在卷，並有警訊筆錄、搜索扣押筆錄
    在卷可稽，再依查獲現場之相片以觀，該機具擺放位置，並非在被告僅能使用之
    範圍，而係公開場所，可見原審依各項事證認定該等機具，並非被告自用云云，
    核與經驗法則尚無違背，是被告有違反電子遊戲場業管理條例之犯行，至為明確
    ，要堪認定。次按，司法警察或司法警察官逮捕被告或執行拘提、羈押時，雖無
    搜索票，得逕行搜索其身體，且司法警察或司法警察官有事實足信有人在內犯罪
    而情形急迫者，雖無搜索票，亦得逕行搜索，又搜索經受搜索人出於自願性同意
    者，得不使用搜索票，但執行人員應出示證件，並將其同意之意旨記載於筆錄，
    為刑事訴訟法第一百三十條、第一百三十一條第一項第三款、第一百三十一條之
    一，分別定有明文。又按，可為證據或得沒收之物，得扣押之，亦為同法第一百
    三十二條第一項，所明文規定。再者，依警察勤務條例第十一條第三款規定臨檢
    ：於公共場所或指定處所、路段，由服勤人員擔任臨場檢查或路檢，執行取締、
    盤查及有關法令賦予之勤務，至於如何臨檢，則未明確規範，可見警察於公共場
    所，確有臨場檢查或盤查之權限，甚為明顯。
三、經查，上開ＢＯＳＳ撞球場係任何人均可自由進出，自堪認係公共場所，而依臺
    中市警察局第三分局扣押筆錄所載，執行之依據為「命所有人、持有人或保管人
    提出或交付應扣押物予以扣押」、「所有人或保管人任意提出或交付之物予以扣
    押」，執行經過情形「執行人員有出示證件表明身分」以觀，可見警方係執行臨
    檢勤務查悉有犯罪嫌疑時（插電使用狀況中）始執行扣押程序，且該經營犯行稍
    縱即逝，亦鮮當場查獲有人在使用之情事，警方自難事先搜證而依法申請搜索票
    。又依大法官會議第五三五號解釋（九十年十二月十四日公布），亦肯認警方就
    依客觀、合理判斷易生危害之處所、交通工具或公共場所有臨檢之權利，如受臨
    檢人於臨檢程序終結前，向執行人員提出異議，經認有理由時，應即為停止臨檢
    之決定，且依最高法院七十五年台上字第三五號判決意旨「司法警察知有犯罪嫌
    疑者，固應報告該管檢察官或司法警察官，但得不待其命令，逕行調查犯罪嫌疑
    人犯罪情形及蒐集證據，司法警察官且得不待檢察官之指揮，逕行調查犯罪‧‧
    ‧司法警察官為繼續調查嫌疑人犯罪情形及蒐集證據而扣押該轎車，自屬公務員
    職務上掌管之物品」，益見警方因執行臨檢而扣押系爭機具，難認無據，雖被告
    並未在「受搜索人簽名欄」簽名，但警方既有出示證件，被告及在場人林毅遠且
    任意交出該扣押物，警訊筆錄內復未載稱有何異議理由，核與上開解釋意旨及刑
    事訴訟法第一百三十一條之一之規定，仍屬無悖，則被告上開所辯，礙難採取。
    縱認該扣押程序有瑕疵，但被告於偵審中就該插電情節，均供認在卷，且均否認
    有對外營業之事實，顯見該證據並未影響原審上開犯行之認定，自難為被告有利
    之認定。又被告另行辯稱：上開機具非賭博電玩，該場所擺放數量各僅一台，未
    有相當規模，原審另案類似判決亦判決無罪云云，但查，上開場所既係固定在某
    一特定地點，而非流動地點，且該法不以賭博電玩為前提，而個案之判決核與實
    務之見解（參見本院九十年上易字第四一五號、第一０九一號）明顯有違，均難
    據為被告有利認定。從而，原審上開有罪之認定，自無不合，被告上開辯解，經
    核尚難採取，其猶指摘原判決不當，自為無理由，其上訴應予駁回。
據上論斷，應依刑事訴訟法第三百七十三條、第三百六十八條，判決如主文。
本案經檢察官乙○○到庭執行職務。
中      華      民      國　    九十二     年     一      月   二十八 　日
                                臺灣高等法院臺中分院刑事第二庭
                                      審判長法  官　羅　禮　政
                                            法  官　陳　欣　安
                                            法  官  蔡　聰　明
右正本證明與原本無異。
不得上訴。
                                            書記官　郭  振　祥
中      華      民      國　    九十二     年     一      月   二十八 　日
電子遊戲場業管理條例第十五條：
未依本條例規定辦理營利事業登記者，不得經營電子遊戲場業。
電子遊戲場業管理條例第二十二條：
違反第十五條規定者，處行為人一年以下有期徒刑、拘役或科或併科新臺幣五十萬元
以上二百五十萬元以下罰金。
                                                    Ｒ
臺灣臺中地方法院刑事判決                   九十一年度易字第二五九九號
    公  訴  人  臺灣臺中地方法院檢察署檢察官
    被      告  甲○○  男  二十七歲（民國○○○年○月○○○日生）
                        住台中縣豐原市○○路一０五號
                        身分證統一編號：Ｌ一二二四八六四號
右列被告因違反電子遊戲場業管理條例案件，經檢察官提起公訴（九十一年度偵字第
一五○一九號、一七五九二號），本院判決如左：
    主  文
甲○○連續違反未依電子遊戲場業管理條例規定辦理營利事業登記，不得經營電子遊
戲場業之規定，處有期徒刑肆月，如易科罰金，以佰元折算壹日。電子遊戲機具小
瑪莉變異體大舞台貳台、代幣貳仟零玖拾玖枚均沒收。
    事  實
一、甲○○基於概括之犯意，自民國九十一年七月廿八日起，至同年九月三日止，未
    辦理電子遊戲場業之營利事業登記，即分別於台中縣大雅鄉○○村○○路二五九
    號牛肉麵小吃店、台中市○區○○路一五七六號ＢＯＳＳ撞球場等不特定人得出
    入之場所，各擺設電子遊戲機具小瑪莉變異體大舞台一台供人把玩，客人每投入
    代幣一枚開分十分。嗣於同年七月卅一日十三時四十五分許，為警於台中縣大雅
    鄉○○村○○路二五九號牛肉麵小吃店當場查獲，並扣得插電使用中之電動遊戲
    機具小瑪莉變異體大舞台一台、及電子遊戲機具內之代幣一千七百枚。另於同年
    九月四日廿二時五分許，為警於台中市○區○○路一五七六號再次查獲，並扣得
    插電使用中之電動遊戲機具小瑪莉變異體大舞台一台、及電子遊戲機具內之代幣
    三百九十九枚。
二、案經台中縣警察局豐原分局、台中市警察局第三分局分別報告臺灣臺中地方法院
    檢察署檢察官偵查起訴。
    理  由
一、訊據被告甲○○對於其未辦理電子遊戲場業之營利事業登記而自九十一年七月廿
    八日起，至同年九月三日止，分別在台中縣大雅鄉○○村○○路二五九號牛肉麵
    小吃店、台中市○區○○路一五七六號ＢＯＳＳ撞球場等不特定人得出入之場所
    ，各擺設電子遊戲機具小瑪莉變異體大舞台一台，嗣於同年七月卅一日十三時四
    十五分許，為警於台中縣大雅鄉○○村○○路二五九號查獲，並扣得插電使用中
    之電動遊戲機具小瑪莉變異體大舞台一台、及電子遊戲機具內之代幣一千七百枚
    。另於同年九月四日廿二時五分許，為警於台中市○區○○路一五七六號再次查
    獲，並扣得插電使用中之電動遊戲機具小瑪莉變異體大舞台一台、及電子遊戲機
    具內之代幣三百九十九枚等事實均不諱言，惟矢口否認有對外營業，辯稱其係牛
    肉麵小吃店負責人，撞球場則係其與朋合夥經營該等電玩係伊自己無聊時自己玩
    ，沒有給別人玩的，機具內之代幣則為隨機具附送的云云。查本件被告甲○○於
    九十一年九月五日警訊中供稱「裡面的代幣都是我自己投的」，於同日偵訊中及
    本院審理中之辯稱又說查獲時電子遊戲機具內有代幣是機台來時就有的，其前後
    供詞顯已有矛盾，且核一般人若喜歡玩電子遊戲機具，亦僅購買一機具，另擺設
    於較偏邊之處所，以免妨礙場所空間並便利照顧生意，而查本件被告於上開二處
    為警查獲時均插電使用中，且機具內各有大量代幣，並均擺放於寬廣之店內，此
    有查獲照片及警訊筆錄在卷可憑，依常情應係被告分別提供客人把玩營利甚明，
    被告所辯顯為卸責之詞，無可採信。此外並有電動賭博機具小瑪莉變異體大舞台
    二台、及電子遊戲機具內之代幣二千零九十九枚扣案可稽，本件事證明確，被告
    之犯行堪予認定。
二、按電子遊藝場業管理條例第十條第一項前段規定：「經營電子遊戲場業，應依公
    司法或商業登記法辦理公司或商業登記」，第十五條規定：「未依本條例規定辦
    理營利事業登記者，不得經營電子遊戲場業」，第十六條規定：「非電子遊戲場
    業之其他營利事業，不得就其營業場所，供他人設置電子遊戲機營業」；故未依
    電子遊戲場業管理條例第八條申請設立，並依第十一條第一項申請核發營利事業
    登記證，即不得經營電子遊戲場業，亦不得就非電子遊戲場業之營業場所，供他
    人設置電子遊戲機營業，別無除外之規定。故核被告甲○○所為，係違反電子遊
    戲場業管理條例第十五條之未辦理營利事業登記，不得經營電子遊戲場業之規定
    ，應依同條例第二十二條之規定處罰。被告二次犯行，時間緊接，所犯罪名相同
    ，顯係基於概括之犯意為之，為連續犯，爰依刑法第五十六條之規定以一罪論，
    並加重其刑。爰審酌被告犯罪之動機、目的、手段，犯罪所生之危害、犯罪後之
    態度等一切情狀，量處如主文所示之刑，並諭知易科罰金之折算標準。扣案之電
    動遊戲機瑪莉變異體大舞台貳台、代幣貳仟零玖拾玖枚，為被告所有並供犯罪所
    用之物，依刑法第三十八條第一項第二款之規定宣告沒收。
據上論斷，應依刑事訴訟法第二百九十九條第一項前段，電子遊戲場業管理條例第二
十二條，刑法第十一條前段、第五十六條、第四十一條第一項前段、第三十八條第一
項第二款，罰金罰鍰提高標準條例第二條，判決如主文。
中      華      民      國    九十一    年      十一    月      六      日
                                    臺灣臺中地方法院刑事第二庭
                                        法  官    柯  崑  輝
右正本證明與原本無異。
如不服本判決，應於送達後十日內向本院提出上訴狀（須附繕本），上訴於臺灣高等
法院臺中分院。
                                        書記官
中      華      民      國    九十一    年      十一    月      六      日
附錄本判決論罪科刑法條
電子遊戲場業管理條例第十五條：
  未依本條例規定辦理營利事業登記者，不得經營電子遊戲場業。
電子遊戲場業管理條例第二十二條：
  違反第十五條規定者，處行為人一年以下有期徒刑、拘役或科或併科新臺幣五十萬
  元以上二百五十萬元以下罰金。
